【裁判字號】    98,易,1198
【裁判日期】    990114
【裁判案由】    竊盜
【裁判全文】
臺灣屏東地方法院刑事判決              98年度易字第1198號
公  訴  人  臺灣屏東地方法院檢察署檢察官
被      告  丁○○
            戊○○
            丙○○
上列被告因竊盜案件，經檢察官提起公訴（98年度偵字第3762、
7121號），本院於準備程序進行中，因被告等就被訴事實為有罪
之陳述，經告知簡式審判程序意旨，並聽取公訴人及被告等之意
見後，本院合議庭裁定由受命法官獨任依簡式審判程序審理，判
決如下：
    主  文
丁○○共同攜帶兇器竊盜，累犯，處有期徒刑柒月；又結夥三人
以上攜帶兇器竊盜，累犯，處有期徒刑柒月。應執行有期徒刑拾
月。
戊○○共同攜帶兇器竊盜，累犯，處有期徒刑柒月；又竊盜，累
犯，處有期徒刑肆月；又結夥三人以上攜帶兇器竊盜，累犯，處
有期徒刑柒月。應執行有期徒刑壹年。
丙○○結夥三人以上攜帶兇器竊盜，累犯，處有期徒刑柒月。
    事  實
一、丁○○前於民國93年間因恐嚇案件，經台灣高雄地方法院以
    93年度易字第1796號判處有期徒刑1 年6 月確定，並因感訓
    處分於96年3 月30日自東成技訓所執行完畢，上開有期徒刑
    部分則因折抵感訓，無庸執行，視為執行完畢；戊○○前於
    93年間因竊盜案件，經本院以94年度易字第299 號判處有期
    徒刑6 月確定，又於94年間因施用毒品案件，經台灣高等法
    院高雄分院以94年度上訴字第1476號判處有期徒刑10月確定
    ，上開2 罪復經台灣高等法院高雄分院以96年度聲減字第32
    號裁定分別減刑為5 月、3 月，並定應執行刑為有期徒刑7
    月確定，於96年7 月16日執行完畢；丙○○前於94年間因施
    用毒品案件，經本院以94年度訴字第754 號判決處有期徒刑
    7 月，經上訴台灣高等法院高雄分院以94年度上訴字第1541
    號判決上訴駁回確定，於95年8 月23日縮刑期滿執行完畢。
(一)、戊○○、丁○○共同意圖為自己不法之所有，本於竊盜之犯
    意聯絡，於98年5 月14日前1 週內某時，共乘機車至台灣建
    圳國際企業公司所有，位於屏東縣內埔鄉○○段地號410 號
    上之香蕉園內，由丁○○持客觀上對人之生命、身體、安全
    構成威脅，足供兇器使用之香蕉刀1 支割取香蕉4 籮（約20
    公斤）後，由丁○○負責將上開香蕉以機車載運至由林峻邑
    經營、址設屏東縣九如鄉○○段608 號之「富森水果行」變
    賣，賣得之價金新台幣（下同）2,000 多元由二人朋分花用
    完畢。
(二)、戊○○竟意圖為自己不法之所有，而基於竊盜之犯意，於98
    年5 月14日上午6 時許，見乙○○所有、車牌號碼為WQ-775
    8 號自小客車停放於屏東縣九如鄉○○村○○路186 號前，
    且鑰匙插於電源孔上，有機可趁，遂進入該車發動電源，徒
    手竊取該車得逞。
(三)、戊○○（起訴書誤載為丁○○，嗣經檢察官當庭更正）於98
    年5 月14日18時許，駕駛上開竊得之自小客車，搭載丙○○
    及丁○○至位於屏東縣長治鄉○○段1259地號，亦為台灣建
    圳國際企業公司所有之香蕉園內，三人共同意圖為自己不法
    之所有，本於竊盜之犯意聯絡，由丁○○持客觀上足以對人
    之生命、身體、安全構成威脅，足供兇器使用之香蕉刀1 支
    割取香蕉4 籮（約45公斤），由丙○○及戊○○則將割下之
    香蕉搬運至該車之後座及後車廂內，得手後將上開香蕉載運
    至「富森水果行」準備變賣，適警於該處見其等形跡可疑前
    往盤查而查獲上情，並扣得上開自小客車及香蕉2 籮（業已
    發還乙○○、台灣建圳國際企業公司）。
二、案經屏東縣政府警察局里港分局報告台灣屏東地方法院檢察
    署檢察官偵查起訴。
    理  由
一、本案被告丁○○、戊○○、丙○○所犯係死刑、無期徒刑、
    最輕本刑為3 年以上有期徒刑以外之罪，其等於準備程序就
    前揭被訴事實均為有罪之陳述，經告知簡式審判程序之旨，
    並聽取其等與公訴人之意見後，本院認無不得或不宜改依簡
    式審判程序進行之情，爰依刑事訴訟法第273 條之1 第1 項
    、第284 條之1 規定，裁定進行簡式審判程序。
二、上揭犯罪事實，業據被告丁○○、戊○○、丙○○坦承不諱
    ，核與證人即台灣建圳國際企業公司總務甲○○於警詢所證
    其公司位於屏東縣內埔鄉○○段地號410 號、屏東縣長治鄉
    ○○段1259地號之香蕉園分別於98年5 月14日前一週及98年
    5 月14日遭竊取香蕉一事相符，亦與證人林峻邑於警詢所證
    被告3 人載運香蕉前往變賣及證人乙○○所證其自小客車於
    上開時、地失竊等情相符，並有偵查報告、屏東縣政府里港
    分局扣押筆錄扣押物品目錄表、車輛協尋電腦輸入單各1 紙
    、贓物認領保管單2 紙、現場照片10幀在卷可佐，綜上所述
    ，本案事證明確，被告3 人竊盜犯行，應堪認定。
三、按刑法第321 條第1 項第3 款之攜帶兇器竊盜罪，係以行為
    人攜帶兇器竊盜為其加重條件，此所謂兇器，其種類並無限
    制，凡客觀上足以對人之生命、身體、安全構成威脅，具有
    危險性之兇器均屬之，且只須行竊時攜帶此種具有危險性之
    兇器為已足，並不以攜帶之初有行兇之意圖為必要（最高法
    院55年台上字第547 號、79年台上字第5253號判例意旨參照
    ）。查被告丁○○犯事實(一)及被告3 人犯事實欄(三)之犯行時
    所使用之工具為割香蕉之刀子，業據被告丁○○供承在卷（
    偵卷第57頁），既為刀子並足以自枝幹粗實之香蕉樹主幹（
    見警卷第44頁照片）割取20公斤、45公斤不等之香蕉串，是
    該2 支香蕉刀應至為堅硬鋒利，若持之攻擊人，客觀上顯足
    以危害他人生命、身體安全，屬兇器無訛，被告3 人竟持以
    行竊，核被告丁○○、戊○○事實欄(一)所為，係犯刑法第
    321 條第1 項第3 款之攜帶兇器竊盜罪、被告戊○○事實欄
    (二)所為，係犯同法第320 條第1 項之普通竊盜罪、被告3 人
    事實欄(三)所為，係犯同法第321 條第1 項第3 款、第4 款之
    結夥三人以上攜帶兇器竊盜罪，公訴意旨漏未論及第4 款之
    加重事由，經公訴人當庭補充，本院自應予以適用。被告丁○○、戊○○就事實欄(一)之部分及被告3 人就事實欄(三)之部
    分，有犯意聯絡及行為分擔，均各為共同正犯。被告3 人有
    事實欄所載之有期徒刑執行完畢紀錄，有3 人之台灣高等法
    院被告前案紀錄表3 份在卷可按，其等受有期徒刑執行完畢
    後，5 年以內均再犯本件有期徒刑以上之各罪，皆為累犯，
    均依刑法第47條第1 項之規定加重其刑。被告丁○○所犯上
    開2 罪、被告戊○○所犯上開3 罪間，均犯意各別、行為互
    殊，應予分論併罰。
四、爰審酌被告3 人不以己力賺取財物，隨意竊取他人財物，尊
    重他人財產權觀念薄弱，亦影響社會治安，及其等教育程度
    、生活狀況、被害人之損害、竊得之物業已發還被害人、犯
    後坦承犯行，尚能知錯，態度尚佳等一切情狀，分別量處如
    主文所示之刑，並定其應執行刑。至被告3 人竊取事實(一)、
    (三)所使用之香蕉刀，係被告丁○○在上開香蕉園附近拾得，
    且經被告丁○○丟棄，業據供承在卷，復無證據證明現仍存
    在，爰不為沒收之宣告。
據上論斷，依應刑事訴訟法第273 條之1 第1 項、第299 條第 1
項前段，刑法第28條、第321 條第1 項第3 款、第4 款、第320
條第1 項、第47條第1 項、第51條第5 款，刑法施行法第1 條之
1， 判決如主文。
本案經檢察官李秀玲到庭執行職務。
中    華    民    國    99    年    1     月    14    日
                  刑事第二庭    法  官  劉怡孜
以上正本證明與原本無異。
如不服本判決應於收受判決後10日內向本院提出上訴書狀，並
應敘述具體理由；其未敘述上訴理由者，應於上訴期間屆滿後
20日內向本院補提理由書（均須按他造當事人之人數附繕本）
「切勿逕送上級法院」。
中    華    民    國    99    年    1     月    14    日
                                書記官  馮得弟

司法院資訊處製作；財團法人民間司法改革基金會備份。
